# 外币出资，母公司账上的长投与子公司的实收资本不一致

提问人：mrcr 时间：2019-06-23 18:55:17
求助陈版及各位老师：
假设A 公司以 100 万美金投资设立香港公司 B（注册地资本以美元列示）。
A 公司于 6.1 实际出资，当日美元兑人民币汇率为 6.73，A 公司账面长投为 67.3万人民币。B 公司于 6.3收到投资款，当日美元兑港币汇率为8.62，B账面实收资本为 86.2万港币。
假设 6.3 要编制合并报表，A 公司账面长投会与 B 账面实收资本（换算为人民币）不一致。审计这边建议将长投与实收资本调整一致，单体做一笔调整，差额计入财务费用-汇兑损益。
我认为不合理。B 外币报表折算后实收资本与 A 账面的长投产生的差异入其他综合收益-外币报表折算差异。

回答人：chenyiwei
你的意见基本合理。差额不应计入汇兑损益，应在合并报表层面列入 “其他综合收益——外币报表折算差额”。